臺灣高等法院刑事裁定　　　　　　　　 96年度毒抗字第447號
抗　告　人　甲○○
即　被　告
上列抗告人因毒品危害防制條例案件，不服臺灣桃園地方法院中
華民國96年10月9日裁定（96年度毒聲字第1238號），提起抗告
，本院裁定如下：
    主  文
抗告駁回。
    理  由
一、抗告意旨略以：「被告本人甲○○民國（下同）64年4月21
    日生，住桃園市○○街41巷1-4號。於96年8月14日晚上11時
    40分在桃園市○○路與寶山街口為警方在車子裡查獲注射針
    工具一支，並無查獲任何毒品，被告甲○○於警訊筆錄也說
    明自從服用美沙冬替代療法後，就再也沒有服用毒品。被告
    甲○○早就於96年7月2日起於衛生署桃園療養院由桃園地檢
    署共同施行美沙冬替代療法，服用美沙冬戒除毒品；附上診
    斷證明書一份。被告甲○○自從96年7月2日起服用美沙冬，
    就再也沒有服用毒品，被告甲○○可以再驗尿證明一切，被
    告也斷絕和使用毒品的朋友聯絡，重新作人。被告甲○○尿
    液送驗結果呈鴉片類陽性反應，有可能是之前服用毒品的成
    分，還留在體內沒有完全清除，或是服用美沙冬的成分，而
    美沙冬也是鴉片類毒品，希望能明察。被告甲○○因為父親
    患有食道癌，老婆又剛生產完，所以使被告下定決心，決定
    戒除毒品，重新作人，如果因為這一次被警方於車子裡查獲
    注射針工具一支，並無任何毒品，而進觀察勒戒所二個月，
    那被告甲○○家中一切的生活將不知道該如何是好？被告甲
    ○○家裡只有被告一位男孩子，姊妹也早已嫁人了，而所娶
    的又是大陸人士，也無法出去工作賺錢養家，如果被告真的
    進勒戒所二個月，那被告家中的生活，大人和小孩子都要照
    顧，令被告甲○○真的不知道該如何是好？難道要被告甲○
    ○家破人亡嗎？如果被告真的有罪，希望能給被告甲○○從
    新作人的機會；請考量被告甲○○家庭因素，能夠給被告甲
    ○○一次機會，被告也願意服務社會」等語。
二、按抗告期間，除有特別規定外，為5日，自送達裁定後起算
    ，刑事訴訟法第406條前段定有明文。
三、本件抗告人即被告甲○○因毒品危害防制條例案件，經原審
    檢察官聲請原審法院裁定將被告送勒戒處所觀察、勒戒，聲
    請意旨略以：「被告甲○○基於施用第一級毒品之犯意，於
    民國96年8月15日凌晨1時15分許為警採尿前回溯26小時內某
    時，在臺灣地區某不詳處所，施用第一級毒品海洛因1次，
    嗣為警於96年8月14日晚上11時40分許，在桃園縣桃園市○
    ○路與寶山街口查獲。訊據被告雖矢口否認前揭犯行，然經
    將被告尿液送驗結果呈鴉片類陽性反應，有台灣檢驗科技股
    份有限公司出具之濫用藥物尿液檢驗報告附卷可稽，是被告
    施用第一級毒品犯行堪予認定，爰依法聲請裁定將被告送勒
    戒處所觀察、勒戒」等語。原審經核屬實，於96年10月9日
    依毒品危害防制條例第20條第1項、觀察勒戒處分執行條例
    第3條第1項，裁定甲○○施用第一級毒品，應送勒戒處所觀
    察、勒戒，其期間不得逾貳月。並且於96年10月16日將裁定
　　正本送達於抗告人收受，有附卷之送達證書可稽。此項抗告
  　期間既無特別規定，依照首開說明，自為5日，則自送達裁
    定之翌日即96年10月17日起算，計至96年10月22日（96年10
    月21日為星期日，依據民法第122條規定，以休息日之次日
    代之），其抗告期間即已屆滿。乃抗告人延至96年10月23日
    ，始行提起抗告，業已逾越法定抗告期間，其抗告顯非合法
    ，應予駁回。
四、據上論結，應依刑事訴訟法第411條前段，裁定如主文。
中　　華　　民　　國　　96　　年　　12　　月　　 3　　日
　　　　　　　　　刑事第十二庭  審判長法　官  蔡永昌
　　　　　　　　　　　　　　　　　　  法　官  陳榮和
　　　　　　　　　　　　　　　　　　  法　官  施俊堯
以上正本證明與原本無異。
不得再抗告。
                                      書記官  孫佩琳
中　　華　　民　　國　　96　　年　　12　　月　　 3　　日
